【裁判字號】    94,交聲,605
【裁判日期】    950306
【裁判案由】    違反道路交通管理處罰條例聲明異議
【裁判全文】
臺灣桃園地方法院刑事交通事件裁定     94年度交聲字第605號
原處分機關  交通部公路總局新竹區監理所桃園監理站
異  議  人
即受處分人  甲○○
上列受處分人因違反道路交通管理處罰條例聲明異議案件，對於
交通部公路總局新竹區監理所桃園監理站於九十四年十一月十日
所為之桃監裁罰字第裁五二－ＤＡ0000000號處分，聲明
異議，本院裁定如下：
    主  文
異議駁回。
    理  由
一、按汽車駕駛人迴車時，在劃有分向限制線之路段迴車者，處
    二百元以上六百元以下之罰鍰；又汽車駕駛人，駕駛汽車肇
    事致人受傷或死亡，應即採取救護或其他必要措施，並向警
    察局機關報告，不得駛離；違者吊扣其駕照三個月至六個月
    ；逃逸者吊銷駕駛執照，道路交通管理處罰條例第四十九條
    第一款、第六十二條第一項分別定有明文，另汽車駕駛人，
    曾依第六十二條第一項規定吊銷駕駛執照者，終身不考領駕
    駛執照，同條例第六十七條第一項亦定有明文。
二、原處分意旨略以：異議人即受處分人（以下簡稱：異議人）
    甲○○於民國九十四年一月二日零時五十分許，駕駛車牌號
    碼為五五二一－ＤＭ號自用一般小貨車，行經桃園縣蘆竹鄉
    ○○路五○二號前時，在劃有分向限制線路段迴車，且肇事
    致人受傷後逃逸，經桃園縣政府警察局交通隊舉發，異議人
    於應到案日期前到案陳述意見，並撰寫交通違規案件陳述書
    ，由原處分機關函請舉發單位調查結果後，仍認違規行為明
    確，於九十四年十一月十日依道路交通管理處罰條例第四十
    九條第二款（原處分書誤載為第四十九條第一項第二款）、
    第六十二條第一項及第六十七條第一項之規定，裁處異議人
    罰鍰新臺幣（下同）一千八百元整、並吊扣駕駛執照，終身
    禁考在案。異議人於九十四年十一月十四日收受裁決書後，
    於九十四年十二月一日具狀聲明異議。
二、本件聲明異議意旨略以：異議人確有於九十四年一月二日零
    時五十分許，駕駛車牌號碼為五五二一－ＤＭ號自用一般小
    貨車，行經桃園縣蘆竹鄉○○路五○二號前時，在劃有分向
    限制線路段迴車，並因而撞及黃偉俊所騎乘車牌號碼為ＧＲ
    Ｕ－三四六號重型機車，致黃偉俊人車倒地，因而受有頭部
    外傷、胸部挫傷及雙膝挫擦傷等傷害乙節，惟矢口否認有何
    逃逸之舉，辯稱：於案發前因其友人簡勝達頭部受傷，急於
    送醫，於與黃偉俊所騎乘機車發生碰撞後，有向黃偉竣表示
    因須送友人就醫，後續明天將會至警局處理云云。
三、本院經查：
  (一)異議人確有於九十四年一月二日零時五十分許，駕駛車牌號
    碼為五五二一－ＤＭ號自用一般小貨車，行經桃園縣蘆竹鄉
    ○○路五○二號前時，在劃有分向限制線路段迴車，並因而
    撞及黃偉俊所騎乘車牌號碼為ＧＲＵ－三四六號重型機車，
    致黃偉俊人車倒地，因而受有頭部外傷、胸部挫傷及雙膝挫
    擦傷等傷害乙節，有桃園縣政府警察局大園分局於九十四年
    十二月三十日以園警分交字第○九四四○三○九九一號函所
    檢送之道路交通事故現場圖、現場照片及行政院衛生署桃園
    醫院所出具之診斷證明書為據。
  (二)而訊之證人黃偉俊於本院九十五年二月七日調查時到庭證稱
    ，案發當時，因伊有近視，所以急著在地上找伊的眼鏡，但
    異議人於當時並未跟伊談話，後來是附近的計程車司機過來
    扶伊，並記下車號始尋得甲○○等語明確，且異議人於九十
    四年一月二日昀上七時二十分許，於桃園縣政府警察局大園
    分局大竹派出所調查時亦坦言：案發後，伊很害怕，並不清
    楚對方是否有受傷，且肇事後伊立即駛離現場，係回家後越
    想越不對，方前來大竹派出所報到，說明當時的情況等語明
    確，是異議人駕車於前揭時、地撞及黃偉俊所騎乘之重型機
    車後，既未停留於現場採取任何救護措施，亦未向警察機關
    報告，即逕予駛離等情，堪以認定。異議人嗣改以前詞置辯
    ，顯係推諉卸責之詞，不足採信。
四、綜上，舉發單位以異議人有前揭違規事實，依道路交通管理
    處罰條例第四十九條第二款及第六十二條第一項之規定予以
    舉發，核屬有據。原處分機關以異議人係違反前開規定，裁
    處異議人罰鍰一千八百元及吊銷駕駛執照，並依同條例第六
    十七條第一項第一款規定為終身不考領駕駛執照之處分，經
    核尚稱允當，異議人空言否認違規，指摘原處分不當，為無
    理由，應予駁回。
據上論斷，應依道路交通管理處罰條例第八十七條第二項、道路
交通案件處理辦法第十九條，裁定如主文。
中    華    民    國   九十五  年  三  月  六      日
               臺灣桃園地方法院交通法庭
                   法  官   柯姿佐
以上正本證明與原本無異。
如不服本裁定，應於裁定送達後5 日內向本院提出抗告狀。
                   書記官   蔡紫凌
中    華    民    國   九十五  年  三  月   八     日


司法院資訊處製作；財團法人民間司法改革基金會備份。
